臺灣臺中地方法院刑事判決　　　　　　　　　　　九十三年度中簡上字第五一八號
　　上　訴　人　丙○○
　　即　被　告
右上訴人即被告因違反電子遊戲場業管理條例案件，不服臺灣臺中地方法院臺中簡易
庭九十三年度中簡字第一二六六號中華民國九十三年五月二十一日第一審簡易判決（
聲請案號：臺灣臺中地方法院檢察署九十三年度偵字第三五一五號），提起上訴，本
院管轄之第二審合議庭判決如左：
    主  文
上訴駁回。
丙○○緩刑貳年。緩刑期間交付保護管束。
    事實及理由
一、本案經本院合議庭審理結果，認第一審簡易判決之認事用法及量刑均無不當，應
    予維持，並引用臺灣臺中地方法院檢察署檢察官聲請簡易判決處刑書及本院第一
    審刑事簡易判決，有關丙○○部分記載之事實、證據及理由（如附件一、二所示
    ）。
二、上訴人即被告丙○○（下簡稱被告）上訴意旨略以：伊於民國九十一年十月間入
    股釣蝦場時，並未有任何電子遊戲機台，同年十一月間機台進入時，伊苦於剛入
    股錢無法拿回，拖至十二月間即提出退股要求，並於九十二年一月五日在釣蝦場
    二樓內談妥退股金額為新臺幣（下同）十二萬元，警方於九十三年一月十一日查
    獲時，伊已經完全退股，伊雖有為檢察官及原審法官認定之違反電子遊戲場業管
    理條例犯行，但事後已經完全退股，應符合刑法第二十七條中止犯規定，原審認
    定伊與其餘三名被告刑度相同，顯然無法接受，為此，提起上訴，請求從輕量刑
    等情。經查，被告明知未辦理電子遊戲場業之營利事業登記者，不得經營電子遊
    戲場業，竟未辦理電子遊戲場業之營利事業登記，而於檢察官聲請簡易判決處刑
    書所載時地，與同案被告甲○○、乙○○、劉志能等人擺設電子遊戲機具共十一
    台（均含ＩＣ板），違法經營電子遊戲場業之事實，業據其自白不諱，並經同案
    被告乙○○、劉志能於檢察官偵訊時供述明確（參九十三年度偵字第三五一五號
    卷第十頁至第十四頁筆錄），復有證人即員工呂孟築、同案被告許明涵於另案審
    理時陳述明確（參臺灣高等法院臺中分院九十二年度上易字第九九七號【下簡稱
    另案】九十二年六月十三日、七月三日訊問筆錄及同年八月十四日審判筆錄），
    此外，復有扣案之電子遊戲機具十一台（均含ＩＣ板）及代幣二百四十七枚可資
    佐證，足見被告自白確與事實相符。被告有與同案被告乙○○、劉志能及甲○○
    等人共同違反電子遊戲場業管理條例之犯行，洵堪認定。原審認事用法及量刑均
    稱妥適。
三、上訴人雖持前詞為辯，並舉證人丁○○為證，欲證明警方查獲本案時，其業已完
    全退股，並非該釣蝦場股東等語。證人丁○○於本院審理時具結證稱：被告與乙○○、甲○○及伊等人於九十一年十二月底在釣蝦場內談妥退股事宜，於本案機
    台被查獲前被告已完成正式退股程序，查獲時因其他股東都不理許明涵，許明涵
    打電話給被告，被告才好心協助處理等情，與被告所供大致相符。而另證人乙○○雖未到庭，惟據其於另案九十二年七月二十四日訊問時，對於同案被告許明涵
    於該案所提錄音帶譯文內容（經該案承審法官當庭播放乙○○與許明涵電話錄音
    予以勘驗，勘驗結果為【錄音地點在路邊，有聽到車輛經過的吵雜聲，對話內容
    為三名男子，錄音聲音尚能清楚辨別，錄音內容較多，譯文係擇錄音內容重要處
    翻譯】），並不否認其與同案被告許明涵有該次對話，僅證稱：「釣蝦場是劉志
    能向我借錢去開的，ＩＱ（甲○○）也是向我借錢，後來劉志能跑掉了，出了事
    情之後他們把整個事情都推給我，我並不是負責現場經營的人」等語（參另案該
    日訊問筆錄），足見同案被告乙○○於另案審理時對於譯文內所載：「Ａ（指許
    明涵）：啊！小蔡（指丙○○）呢？」、「Ｃ（指乙○○）：小蔡就退股啊，你
    聽沒有哦！還要給他幾十萬，ＩＱ裝傻，什麼事都不處理」（參另案辯護人九十
    二年六月十三日所提刑事調查證據狀後附譯文【九十二年四月五日晚間八時三十
    分起至九時止之譯文錄音內容】）等內容並不爭執。同案被告乙○○既於與許明
    涵對話時，提及綽號「小蔡」之被告已經退股，其尚應給付被告幾十萬元退股金
    等情。而本案係於九十二年一月十一日查獲，同案被告乙○○與許明涵之對話時
    間則在同年四月五日，衡情如於案發後才發生被告提議退股之事，則任一負責人
    卸責唯恐不及，豈有可能同意被告於案發後退股，並導致乙○○等人尚因而對被
    告負有給付退股金之債務，顯然證人丁○○及被告所供案發之前被告業已退股乙
    情係與事實相符，尚堪採信。而刑法第二十七條固規定：「已著手於犯罪行為之
    實行，而因己意終止或防止其結果之發生者，減輕或免除其刑」，該條有關中止
    犯之適用，應限於業已著手於犯罪行為之實行，而放棄行為之繼續實行，或防止
    行為結果之發生，而成立之未遂犯。然被告與同案被告乙○○等人所共犯之違反
    電子遊戲場業管理條例犯行，凡只要未經過申請設立電子遊戲場業管理條例之營
    利事業登記，擅自經營該業，其違反行為業已成立並完成，自無所謂結果尚未發
    生及未遂與否等問題，被告上訴意旨請求依該中止犯規定減輕或免除其刑，顯無
    可採。其上訴為無理由，應予駁回。而查，被告前未曾受有期徒刑以上刑之宣告
    ，有臺灣高等法院被告全國前案紀錄表乙紙在卷佐徵，其係初犯，前雖有加入合
    夥經營釣蝦場及擺設電動遊戲機具之違法行止，然截至本案查獲前業已完成退股
    手續，其坦承犯行，且儘早脫離違法行為，犯後態度及表現皆屬良好，頗有悔意
    ，本院認原審所科以之宣告刑以暫不執行為適當，爰併予宣告緩刑二年，並宣付
    於緩刑期間交付保護管束，以勵自新。
據上論斷，應依刑事訴訟法第四百五十五條之一第三項、第三百七十三條、第三百六
十八條，刑法第七十四條第一款、第九十三條第一項，判決如主文。
中      華      民      國      九十三    年    十二    月      十五    日
                                  審判長法  官  張靜琪
                                        法  官  王鏗普
                                        法  官  賴妙雲
右正本證明與原本無異。
本件不得上訴。
                                        書記官
中      華      民      國      九十三    年    十二    月      十五    日
附件一：
臺灣臺中地方法院刑事簡易判決                  九十三年度中簡字第一二六六號
    聲請人  臺灣臺中地方法院檢察署檢察官
    被  告  甲○○  男  四十歲( 民國○○○年○月○日生)
                    住臺中市北區尚德制一０九之三號
                    身分證統一編號：Ｚ000000000號
            丙○○  男  三十二歲( 民國○○年○月○日生)
                    住臺中市○○區○○路三段二四八號一三之三樓
                    身分證統一編號：Ｚ000000000號
            乙○○  男  三十八歲( 民國○○○年○○月○○日生)
                    住嘉義縣竹崎鄉金獅村三０號
                    身分證統一編號：Ｚ000000000號
            劉志能  男  三十七歲( 民國○○○年○月○○○日生)
                    住臺中市○○區○○街一三０巷二六號
                    身分證統一編號：Ｚ000000000號
            許明涵  男  二十三歲( 民國○○○年○月○○日生)
                    住臺中市○○區○○路三三七巷八號九樓
                    身分證統一編號：Ｚ000000000號
右列被告因違反電子遊戲場業管理條例等案件，經檢察官聲請以簡易判決處刑（九十
三年度偵字第三五一五號），本院判決如左：
    主  文
甲○○、丙○○、乙○○、劉志能共同違反未依電子遊戲場業管理條例規定辦理營利
事業登記，不得經營電子遊戲場業規定，各處有期徒刑肆月，如易科罰金，均以參佰
元折算壹日。扣案附表所示之物均沒收。
許明涵意圖使犯人隱避而頂替，處拘役肆拾日，如易科罰金，以參佰元折算壹日，
    事實及理由
一、本件犯罪事實及證據均引用檢察官聲請簡易判決處刑書之記載。
二、依刑事訴訟法第四百四十九條第一項、第四百五十條第一項、第四百五十四條第
    二項，電子遊戲場業管理條例第二十二條，刑法第十一條前段、第二十八條、第
    一百六十四條第一項、第二項、第四十一條第一項前段、第三十八條第一項第二
    款，罰金罰鍰提高標準條例第一條前段、第二條，逕以簡易判決處如主文所示之
    刑。
三、如不服本判決，得於判決書送達之日起十日內，以書狀敘述理由，向本庭提出上
    訴。（須附繕本）
中      華      民      國    九十三    年      五      月    二十一    日
                              臺灣臺中地方法院臺中簡易庭
                                  法  官  劉正中
右正本證明與原本無異。
中      華      民      國    九十三    年      五      月    二十一    日
                                  書記官
附表
┌──┬─────────────┬──────────┐
│編號│扣         案         物  │數                量│
├──┼─────────────┼──────────┤
│ 一 │電子遊戲機─小瑪莉        │貳台（含ＩＣ板貳塊）│
│ 二 │電子遊戲機─滿貫大亨      │肆台（含ＩＣ板肆塊）│
│ 三 │電子遊戲機─五將門撲克單機│參台（含ＩＣ板參塊）│
│ 四 │電子遊戲機─東方明珠彈珠  │壹台（含ＩＣ板壹塊）│
│ 五 │電子遊戲機─招財貓單機    │壹台（含ＩＣ板壹塊）│
│ 六 │代幣                      │貳佰肆拾柒枚        │
└──┴─────────────┴──────────┘
附件二：
臺灣臺中地方法院檢察署檢察官聲請簡易判決處刑書
                                                 九十三年度偵字第三五一五號
     被      告  甲○○  男四十歲（民國○○○年○月○日生）
                         住臺中市○區○村里○○街一０九之三號
                         身分證統一編號：Ｗ一二六四二七四號
                 丙○○  男三十二歲（民國○○年○月○日生）
                         住臺中市○○區○○里○○路○段二四八號一三之三樓
                         身分證統一編號：Ｄ一二五九二三一六號
                 乙○○  男三十九歲（民國○○○年○○月○○日生）
                         住嘉義縣竹崎鄉金獅村三０號
                         身分證統一編號：Ｑ一二二三三八九二號
                 許明涵  男二十三歲（民國○○○年○月○○日生）
                         住臺中市○○區○○路三三七巷八號九樓
                         身分證統一編號：Ｚ000000000號
                 劉志能  男三十七歲（民國○○○年○月○○○日生）
      住臺中市○○區○○街一三０巷二六號
                         身分證統一編號：Ｂ一二五七九六號
右列被告因違反電子遊場業管理條例等案件，業經偵查終結，認為宜聲請簡易判決處
刑，茲將犯罪事實及證據並所犯法條分敘如左：
          犯罪事實
一、甲○○、丙○○、乙○○、劉志能四人於民國九十一年十月間，在臺中市○○區
    ○○路與安順四街口，合夥投資「好彩頭釣蝦場」，由丙○○負責管理，其餘之
    人另於尊龍大舞廳上班，同年十一月間，劉志能提議擺電子遊戲機檯供不特定人
    玩，餘股東均同意，四人竟違反電子遊戲場業管理條例第十五條須辦理營利事業
    登記，始可經營電子遊戲場業之規定，未辦理營利事業登記，基於犯意之聯絡，
    自同年十一月間起，在上址擺設上開電動遊戲機台小瑪琍二台、滿貫大亨四台、
    五將門撲克單機三台、東方明珠彈珠一台、招財貓單機一台，供不特定人玩，並
    以月薪二萬三千元，僱用呂孟築（另案判決確定）擔任開分員，方式為客人欲玩
    時，由呂孟築開分，一分開一元，與機台對玩，輸贏倍率為一比一，客人所贏之
    分數繼續玩到不玩為止，而違規經營電子遊戲場業，嗣為警於九十二年一月十一
    日下午三時許，在上址當場查獲荊鎮豪在玩，並扣得上開電動遊戲機台小瑪琍二
    台、滿貫大亨四台、五將門撲克單機三台、東方明珠彈珠一台、招財貓單機一台
    ，代幣二四七枚；經好彩頭釣蝦場會計呂孟築通知林慶當，乙○○為了卸免責任
    ，乃要員工許明涵頂替，許明涵應允，意圖使甲○○、丙○○、乙○○、劉志能
    隱避，於九十二年一月十一日上午五時三十分在台中市警察局第五分局文昌派出
    所製作筆錄時向警稱係好彩頭釣蝦場之負責人，隨即經臺中市警察局第五分局以
    現行犯解送至本署，於九十二年一月十一日晚上八時三分許，於本署檢察官訊問
    時亦佯稱係好彩頭釣蝦場之負責人，而頂替甲○○、丙○○、乙○○、劉志能。
二、案經臺灣高等法院臺中分院告發偵辦。
    證據並所犯法條
一、被告甲○○經傳喚未到庭，惟訊據被告丙○○、乙○○、劉志能、許明涵對於右
    揭犯罪事實供承不諱，復有臺中市警察局第五分局扣押筆錄、扣押物品收據、扣
    押物品目錄表、現場圖、相片九張附卷可稽，互核相符，事證明確，被告犯嫌已
    堪認定。
二、按電子遊藝場業管理條例於八十九年二月三日經總統公布施行，並自同年月五日
    起生效，是該條例生效後，設置以電腦方式操縱，產生或顯示聲光影像、圖案、
    動作之電子遊戲機，供不特定人為益智或娛樂之營利事業（同條例第三條、第四
    條參照），應依電子遊戲場業管理條例第十一條之規定辦理營利事業登記，未依
    該條例辦理營利事業登記者，依同條例第十五條之規定，即不得經營電子遊戲場
    業。又按電子遊藝場業管理條例第一條明示「為管理電子遊戲場業，並維護社會
    安寧，善良風俗、公共安全及國民身心健康，特設定本條例。」，是該條例立法
    目的之一即在於管理電子遊戲場業。而所謂電子遊戲場業，依該條例第三條規定
    ，係指設置電子遊戲機供不特定人益智娛樂之營利事業。換言之，僅須設置電子
    遊戲機供人娛樂以營利者，即屬電子遊戲場業管理條例所指之電子遊戲場業，其
    規模如何則非所問。再者，依該條例第十六條規定，非電子遊戲場業之其他營利
    事業，不得就其營業場所，「供他人設置」電子遊戲機營業，如違反該條規定，
    依第二十八條規定處行為人新台幣十萬元以上五十萬元以下罰鍰，並限期令其改
    善，是在非電子遊戲場業之其他營利事業場所設置電子遊戲機以營利者，仍屬由
    該條例規範之範疇，益徵該條例所指之電子遊戲場業並不專以設置電子遊戲機供
    人娛樂為限，在非電子遊戲場業之其他營利事業場所設置者仍屬之。是如係在自
    己經營之非電子遊戲場業之營業場所，自己附帶擺設電子遊戲機供人娛樂者，仍
    屬該條例第三條所指之「設置電子遊戲機供不特定人益智娛樂之營利事業」，依
    該條例第十五條規定，仍應辦理營利事業登記後始得營業。是核被告甲○○、丙○○、乙○○、劉志能四人未依電子遊戲場業管理條例規定，辦理營利事業登記
    ，即於上開時、地設置右揭電子遊戲機台，係違反電子遊戲場業管理條例第十五
    條之規定，應依同條例第二十二條之規定論處，被告許明涵所為係犯刑法第一百
    六十四條第二項之罪嫌。又被告甲○○、丙○○、乙○○、劉志能四人共同擺設
    電動遊戲機檯，有犯意之聯絡，行為之分擔，為共同正犯，另電子遊戲機小瑪琍
    二台、滿貫大亨四台、五將門撲克單機三台、東方明珠彈珠一台、招財貓單機一
    台，代幣二四七枚係被告甲○○、丙○○、乙○○、劉志能四人所有，且供犯罪
    所用之物，業經被告丙○○、乙○○、劉志能供明在卷，請依刑法第三十八條第
    一項第二款之規定宣告沒收。
三、依刑事訴訟法第四百五十一條第一項聲請逕以簡易判決處刑。
    此  致
台灣台中地方法院台中簡易庭
中      華      民      國    九十三    年      四      月    二十二    日
                               檢  察  官   陳  忠  榮
右正本證明與原本無異
中      華      民      國    九十三    年      五      月      十      日
                               書  記  官   黃  冠  龍
